臺灣板橋地方法院刑事判決　　　　　　　　　　　　九十一年度簡上字第一一八號
　　上　訴　人　乙○○
　　即　被　告
右列上訴人即被告因傷害案件，不服本院板橋簡易庭中華民國九十年十二月二十四日
九十年度板簡字第一九八六號所為之第一審判決（聲請簡易判決處刑案號：九十年度
偵字第一六０二九號），提起上訴，本院判決如左：
    主  文
上訴駁回。
乙○○緩刑貳年。
    事  實
一、乙○○、甲○○（所犯傷害罪業經本院板橋簡易庭判處拘役四十日確定）於民國
    九十年七月二十一日二十二時十分許，在台北縣樹林市○○路○段與中華路口之
    米堤彈簧床店前，因債務糾紛發生口角，竟互相基於傷害之犯意，先由乙○○徒
    手毆打甲○○之胸部，致甲○○摔倒在地，甲○○順手拿起身旁之木棍毆打乙○
    ○，致甲○○受有胸部挫傷、左手擦傷及右足擦傷等傷害，而乙○○則受有左肩
    、上臂挫打瘀腫、擦傷之傷害。
二、案經告訴人甲○○訴由台北縣政府警察局樹林分局報告台灣板橋地方法院檢察署
    檢察官偵查終結並聲請簡易判決處刑。
    理  由
一、訊據被告即上訴人乙○○矢口否認有何傷害甲○○之犯行，辯稱：伊沒有打甲○
    ○，甲○○拿木棍打伊，伊要把他推開，他喝很多酒，自己跌倒，不知道他胸口
    為何有挫傷云云。惟查，右揭事實，業據告訴人甲○○於警訊及本院調查時證述
    ：我當天有喝酒，乙○○先動手推我胸口，我站不穩跌倒在地，造成我胸口挫傷
    ，我有拿棍子打乙○○等語甚詳在卷。又證人侯有贊於本院調查時證述：當時我
    在門口外面，我就把乙○○拉開，叫他們不要打架等語，顯見乙○○與甲○○有
    互相毆打之行為。又告訴人甲○○受有胸部挫傷、左手擦傷及右足擦傷等傷害，
    亦有亞東紀念醫院九十年七月二十一日出具之甲種診斷證明書一紙在卷可憑，參
    以告訴人受有胸部挫傷之傷害，尚非告訴人自行跌倒所能造成，是被告乙○○所
    辯，與事實不符，難以採信。本件罪證明確，被告乙○○傷害犯行，洵堪認定，
    應予依法論科。
二、核被告乙○○所為，係犯刑法第二百七十七條第一項之傷害罪。原審法院因而適
    用上開法條及刑法第四十一條第一項前段，罰金罰鍰提高標準條例第一條前段、
    第二條規定，量處被告拘役四十日，並諭知易科罰金之折算標準，本院經核認事
    用法，均無不合，量刑亦稱妥適。上訴人即被告上訴要旨否認有傷害告訴人之犯
    行，指摘原判決不當，為無理由，應予駁回。惟查，被告乙○○於七十八年因業
    務過失傷害案件，經本院判處有期徒刑五月，於七十八年十月十二日易科罰金執
    行完畢後，五年以內未曾受有期徒刑以上刑之宣告，有台灣高等法院被告全國前
    案紀錄表一份在卷可查、被告犯罪所用之手段、方法、告訴人所受之傷害，及本
    件係因告訴人積欠被告債務一時失慮致犯本罪罹刑典，惡性尚屬輕微，經此偵審
    教訓，信已足收警惕之效，應無再犯之虞，本院認其所受之宣告刑以暫不執行為
    適當，爰併予宣告緩刑二年，以啟自新。
據上論斷，應依刑事訴訟法第四百五十五條之一第一項、第三項、第三百六十八條，
刑法第七十四條第二款，判決如主文。
本案經檢察官游鉦添到庭執行職務
中      華      民      國    九十一    年      八      月      七      日
                                      臺灣板橋地方法院刑事第二庭
                                          審判長法  官  梁 宏 哲
                                                法  官  黃 惠 瑛
                                                法  官  楊 晉 佳
右正本證明與原本無異。
不得上訴。
                                                書記官  黃 介 南
中      華      民      國    九十一    年      八      月      八      日
